【裁判字號】    90,訴,116
【裁判日期】    900417
【裁判案由】    清償債務
【裁判全文】
臺灣桃園地方法院民事判決  九十年度訴字第一一六號
    原      告  新竹國際商業銀行股份有限公司
    法定代理人  丁○○
    送達代收人  丙○○
    訴訟代理人  乙○○
    被      告  甲○○○
                              .
                戊○○      住.
右當事人間請求清償債務事件，本院裁定如左：
    主    文
被告應連帶給付原告新台幣壹佰貳拾萬零貳佰捌拾貳元，及自民國八十九年六月十三
日起至清償日止，按年息百分之拾點壹陸計算之利息，與自民國八十九年七月十三日
起算至清償日止，其逾期在六個月以內者，按上開利率之百分之十，逾期在六個月以
上者，按上開利率百分之二十計付之違約金。
訴訟費用由被告連帶負擔。
    事    實
一、原告方面：
（一）聲明：如主文第一項所示。
（二）陳述：
      被告甲○○○於民國（下同）八十五年六月十二日，邀同被告戊○○為連帶保
      證人，向原告借款新台幣（下同）一百三十萬元，並與原告訂立借據可憑。依
      上開約定，將所欠金額應按月分期攤還，利息按原告牌告基本放款利率百分之
      九點三五加二點六碼（每碼為百分之零點二五），嗣後原告基本放款利率調整
      時，隨同調整之（原告得請求全部給付時之利率，經依基本放款利率及加碼計
      算後，計為年息百分之十點一六），若逾期一次即喪失分期攤還之權利，應將
      所欠消費借貸款全數一次清償，逾期在六個月以內者，另按該利率百分之十，
      超過六個月以上者，另按該利率百分之二十計付之違約金。詎料被告甲○○○
      自八十九年六月十三日起，未依約履行迄今已逾期一次以上，計欠貸款本金一
      百二十萬二百八十二元，依借款約定條款第三條約定，視為全部到期，被告即
      應償還，惟屢經催討仍置之不理，爰依消費借貸契約，連帶保證契約，提起本
      件訴訟。
（三）證據：提出借據一份、放款客戶往來明細一份、被告甲○○○、戊○○之戶籍
      謄本二紙。
二、被告甲○○○、戊○○方面：
（一）聲明：駁回原告之訴。
（二）陳述：
      被告甲○○○確有於八十五年六月十二日邀同被告戊○○為連帶保證人向原告
      借款一百三十萬元，並收到上揭款項。迄今尚欠原告一百二十萬二百八十二元
      及原告主張之利息、違約金未清償。
    理    由
一、本件原告主張之事實，業據其提出借據一份、放款客戶往來明細一份為證，被告
    二人對此均不爭執，堪信原告主張屬實。從而原告依消費借貸及連帶保證契約請
    求被告應連帶給付原告一百二十萬零二百八十二元，及自八十九年六月十三日起
    至清償日止，按年息百分之十點一六計算之利息，並自民國八十九年七月十三日
    起至清償日止，逾期六個月以內者，按上開利率百分之十，逾期六個月以上者，
    按上開利率百分之二十計算之違約金，為有理由，應予准許。
二、據上論結，原告之訴為有理由，依民事訴訟法第七十八條、第八十五條第二項，
    判決如主文。
中      華      民      國    九十      年      四      月      十七    日
                              臺灣桃園地方法院民事第二庭
~B審判長法官  邱瑞祥
~B法      官  林孟宜
~B法      官  陳心婷
右為正本係照原本作成。
如對本判決上訴，須於判決送達後二十日內向本院提出上訴狀。
中      華      民      國    九十      年      四      月      十八    日
~B法院書記官  郝玉蓮


司法院資訊處製作；財團法人民間司法改革基金會備份。
